臺灣彰化地方法院民事判決  九十一年度重訴字第一一九號
    原      告  台北銀行股份有限公司
    法定代理人  乙○○
    訴訟代理人  甲○○
                丁○○
    被      告  丙○○
右當事人間請求清償借款事件，本院判決如左：
    主      文
被告應給付原告新台幣貳仟零壹拾柒萬玖仟零伍拾壹元，及其中新台幣佰肆拾萬元
部分，自民國九十年八月十三日起至清償日止，按年利率百分之七點六八計算之利息
，並自民國九十年九月十四日起至清償日止，其逾期在六個月以內部分，按上開利率
百分之十，逾期超過六個月部分，按上開利率百分之二十計算之違約金；及其中新台
幣壹仟陸佰柒拾柒萬玖仟零伍拾壹元部分，自民國九十年六月十三日起至清償日止，
按年利率百分之六點四八計算之利息，並自民國九十年七月十四日起至清償日止，其
逾期在六個月以內部分，按上開利率百分之十，逾期超過六個月部分，按上開利率百
分之二十計算之違約金。
訴訟費用由被告負擔。
本判決於原告以新臺幣陸佰柒拾貳萬陸仟元為被告供擔保後，得假執行。
    事      實
甲、原告方面：
一、聲明：除供擔保金額外，如主文所示。
二、陳述：訴外人陳怡如於民國八十九年九月十三日邀同訴外人施建宇及被告丙○○
    為連帶保證人，向原告借款二筆，各為新台幣（下同）三百四十萬元、一千七百
    一十萬元，計二千零五十萬元，清償期分別為九十年九月十三日、一百零九年九
    月十三日，利息分別按年利率百分之七點九二、百分之六點五計算，並均隨基本
    放款利率調整而調整，且均約定逾期清償在六個月以內者，按上開利率百分之十
    ，超過六個月者，按上開利率百分之二十計付違約金；詎被告分別自九十年八月
    十三日、九十年六月十三日起未按期繳納前揭二筆借款利息，依借據第六條之約
    定，視為全部到期，共計尚積欠前揭本金及約定之利息暨違約金，迄未清償，為
    此原告依連帶保證契約請求權，請求被告負清償責任。
三、證據：提出借據二份、增補契約（借據）一份、帳卡查詢表二紙等件為證。
乙、被告方面：
一、聲明：駁回原告之訴及其假執行之聲請，訴訟費用由原告負擔。
二、陳述：對原告提出之借據二份、增補契約（借據）一份、帳卡查詢表二紙，均無
    意見。
    理      由
一、本件原告主張訴外人陳怡如於八十九年九月十三日邀同訴外人施建宇及被告丙○
    ○為連帶保證人，向原告借款二筆，各為三百四十萬元、一千七百一十萬元，計
    二千零五十萬元，清償期分別為九十年九月十三日、一百零九年九月十三日，利
    息分別按年利率百分之七點九二、百分之六點五計算，並均隨基本放款利率調整
    而調整，且均約定逾期清償在六個月以內者，按上開利率百分之十，超過六個月
    者，按上開利率百分之二十計付違約金；詎被告分別自九十年八月十三日、九十
    年六月十三日起未按期繳納前揭二筆借款利息，依借據第六條之約定，視為全部
    到期，共計尚積欠前揭本金及約定之利息暨違約金，迄未清償一節，已據其提出
    借據二份、增補契約（借據）一份、帳卡查詢表二紙等件為證，且為被告所不爭
    執，自堪信原告之主張為真實。
二、基上，原告依連帶保證契約請求被告給付二千零十七萬九千零五十一元，及其中
    三百四十萬元部分，自九十年八月十三日起至清償日止，按年利率百分之七點六
    八計算之利息，並自九十年九月十四日起至清償日止，其逾期在六個月以內部分
    ，按上開利率百分之十，逾期超過六個月部分，按上開利率百分之二十計算之違
    約金；及其中一千六百七十七萬九千零五十一元部分，自九十年六月十三日起至
    清償日止，按年利率百分之六點四八計算之利息，並自九十年七月十四日起至清
    償日止，其逾期在六個月以內部分，按上開利率百分之十，逾期超過六個月部分
    ，按上開利率百分之二十計算之違約金，即屬有據，為有理由，應予准許。
三、原告陳明願供擔保聲請宣告假執行，爰酌定相當擔保金額准許之。
據上論結：本件原告之訴為有理由，依民事訴訟法第七十八條、第三百九十條第二項
，判決如主文。
中      華      民      國    九十一    年      五      月     十四     日
                                  臺灣彰化地方法院民事第二庭
~B法      官  李進清
右為正本係照原本作成。
如對本判決上訴，須於判決送達後二十日內向本院提出上訴狀。
~B法院書記官  謝秋德
中      華      民      國    九十一    年      五      月     十五     日
